# 合并报表中商誉披露问题

提问人：zhe3155393 时间：2019-04-22 10:10:32
A 作为母公司，于 20X7 年收购 B 公司形成了商誉。20X9年，B 公司又收购 C 公司形成了商誉。那么在 A 的合并层面，合并报表附注收购B 的商誉和B 收购C的商誉可以合并披露吗？还是必须分开披露？因为再做商誉减值的时候评估师把 B和 C（因业务高度关联）作为一个整体去测试的。
如果附注中分开披露，假如存在减值，该如何处理？

回答人：chenyiwei
因为这两项商誉的形成时间不同，且不存在关联，因此应作为两项企业合并交易和两项商誉分别披露。评估师对商誉减值测试单元的划分是否合适是另一个可以讨论的问题。